臺灣新北地方法院民事裁定　　　　　　　 110年度亡字第55號
聲　請　人　柯杉根　
非訟代理人　沈明欣律師
相　對　人　陳淑英　　失蹤前最後住所新北市○○區○○路00

上列聲請人因宣告陳淑英死亡事件，聲請公示催告，本院裁定如
下：
    主  文
准對失蹤人陳淑英（女，民國0 年0 月00日生，失蹤前最後住址
：新北市○○區○○路00巷00弄0 ○0 號）為宣告死亡之公示催
告。
該失蹤人應於本公示催告揭示於法院公告處之日起陸個月內向本
院陳報現尚生存，如不陳報，本院將宣告其為死亡。
無論何人，凡知該失蹤人生死者，均應於上開期間內，將其所知
之事實陳報本院。
    理  由
一、聲請意旨略以：緣聲請人柯杉根與相對人即失蹤人陳淑英之
    母陳孫福恩原為座落新北市○○區○○段000 ○000 ○000
    ○00000 地號土地（下合稱系爭土地）之共有人，經向本院
    民事庭提起分割共有物之訴，方知陳孫福恩為民國前27年9
    月2 日出生，於民國50年7 月27日遷出國外，按年籍推算已
    近130 歲，根據內政部最新統計報告，我國百歲以上人瑞平
    均年齡僅101 歲左右，且目前最高齡者為113 歲，堪認陳孫
    福恩已死亡，而失蹤人陳淑英為陳孫福恩五名子女之一，其
    業已出境數十年，在陳淑英所生子女陸續出境美國後即生死
    不明，於上開分割共有物訴訟，雖於判決理由認定陳孫福恩
    已死亡，並根據陳孫福恩之再轉繼承人曹小璆、曹小璐二人
    （即陳孫福恩另名子女陳淑芳之子女）當庭之陳述，認定相
    對人陳淑英已於71年死亡，應由陳淑英之子女陳美齡、陳美
    莉、陳國光三人就被繼承人陳孫福恩所有系爭土地之應有部
    分辦理繼承登記，然遍觀該案全部卷宗並無任何書面資料可
    資佐證陳淑英業已死亡，致向地政機關申請代辦繼承登記時
    ，無從補正，從而，兩造間具有土地辦理登記之利害關係，
    因相對人行蹤不明，致影響共有土地之登記處分，為此聲請
    死亡宣告之公示催告等語。
二、按失蹤人失蹤滿7 年後，法院得因利害關係人或檢察官之聲
    請，為死亡之宣告；失蹤人為80歲以上者，得於失蹤滿3 年
    後，為死亡之宣告，民法第8 條第1 項、第2 項分別定有明
    文。次按法院准許宣告死亡之聲請者，應公示催告；公示催
    告應揭示於法院公告處、資訊網路及其他適當處所；法院認
    為必要時，並得命登載於公報或新聞紙，或用其他方法公告
    之。又前開陳報期間，自揭示之日起，應有6 個月以上。失
    蹤人滿百歲者，其陳報期間，得定為自揭示之日起2 個月以
    上，家事事件法第156 條、第130 條第3 項至第5 項分別定
    有明文。
三、聲請人主張之上開事實，業據其提出土地登記第二類謄本、
    本院105 年度重訴更2 字第7 號判決、新北市中和地政事務
    所土地登記案件補正通知書、相對人之戶籍資料在卷可稽，
    參以訴外人曹小璐於本院105 年度重訴更二字第7 號事件中
    證稱：「（問：陳淑英、陳淑珍、陳淑華是否仍在世？）都
    已經不在世。陳淑英大約西元1982年去世，我們沒有找到她
    的子女」等語，有本院105 年度重訴更二字第7 號判決在卷
    可稽，從上揭證詞可知，相對人最遲於71年12月31日即無已
    生存之消息，足認相對人於71年12月31日後即行蹤不明。本
    院審酌相對人至遲於71年12月31日後即無尚生存之消息，迄
    今逾7 年仍行蹤不明，聲請人聲請對相對人為死亡宣告，非
    無理由，自應依法為死亡宣告之公示催告。
四、依家事事件法第156 條，裁定如主文。
中    華    民    國   110    年    10    月    29    日
 
                  家事第二庭  法  官  廣于霙
以上正本係照原本作成。 
如不服本裁定應於送達後10日內向本院提出抗告狀，並應繳納抗
告費新臺幣1,000 元整。
中    華    民    國   110    年    10    月    29    日
                               書記官  李采錡